【裁判字號】    97,易,706
【裁判日期】    970714
【裁判案由】    竊盜
【裁判全文】
臺灣高雄地方法院刑事判決               97年度易字第706號
公  訴  人  臺灣高雄地方法院檢察署檢察官
被      告  乙○○
            丁○○
上列被告因竊盜等案件，經檢察官提起公訴（97年度偵字第1205
9 、15547 號、97年度偵緝字第557 號），本院適用簡式審判程
序，判決如下：
    主  文
乙○○結夥三人竊盜，累犯，處有期徒刑壹年。又竊盜，累犯，
處有期徒刑伍月。又共同竊盜，累犯，處有期徒刑肆月。又共同
竊盜，累犯，處有期徒刑伍月。應執行有期徒刑貳年。
丁○○共同竊盜，累犯，處有期徒刑肆月，如易科罰金，以新臺
幣壹仟元折算壹日。
    事  實
一、乙○○前於民國93年間，因竊盜案件，經本院以92年度簡字
    第1278號判決判處有期徒刑3 月確定，於93年6 月2 日執行
    完畢。丁○○前因違反毒品危害防制條例案件，經本院以93
    年度訴字第408 號，就施用第一級毒品處罪部分，判處有期
    徒刑8 月；就施用第二級毒品罪部分，判處有期徒刑4 月，
    並定期應執行有期徒刑10月；復經臺灣高等法院高雄分院以
    93年度上訴字第636 號判決，駁回上訴，施用第二級毒品罪
    部分因而確定，施用第一級毒品罪部分，嗣經最高法院以93
    年度台上字第6277號判決駁回而確定；又因竊盜案件，經臺
    灣高等法院高雄分院以93年度上易字第521 號判決判處有期
    徒刑8 月確定；另因竊盜案件，經本院以94年度易字第1288
    號判決處有期徒刑8 月確定；復因違反毒品危害防制條例案
    件，經本院以94年度訴字第1088號判處有期徒刑10月確定，
    再因竊盜案件，經本院以94年度易字第1288號確定。上開各
    罪接續執行，於96年4 月17日縮短刑期假釋付保護管束，於
    97年1 月31日保護管束期滿，未經撤銷假釋，視為執行完畢
    。
二、乙○○與翁忠聖（業經本院以97年度易字第438 號判決判處
    有期徒刑1 年確定）、潘進貴（分案偵查中），共同基於意
    圖為自己不法所有之犯意聯絡，於97年1 月7 日下午1 時20
    分許，由潘進貴駕駛駕駛車牌號碼4369-JN 號自用小貨車（
    為戊○○於97年1 月7 日8 時許，在高雄市○○區○○路與
    自強路口失竊），搭載黃建章及翁忠聖前往高雄縣大樹鄉○○村○○路47號後，結夥三人在場，一同徒手竊取庚○○所
    有放置該處之鋼索1 條。得手後，將該鋼索搬運至上開自用
    小貨車時，為庚○○、壬○○查覺報警，乙○○、翁忠聖及
    潘進貴即駕車逃逸，嗣經警據報循線查獲。
三、乙○○於97年4 月21日上午4 時許，行經高雄縣大寮鄉○○
    村○○○路507 號己○○○附近，見子○○所有車牌號碼ZK
    -5449 號自用小貨車（於97年4 月21日4 時許前某時，在高
    雄縣鳳山市○○路與光華路交岔路口處遭竊）停放該處，遂
    意圖為自己不法之所有，以所有鑰匙啟動上開自用小貨車竊
    取得手。
四、乙○○於97年4 月21日上午5 時20分許，駕駛上開車牌號碼
    ZK-5449 號自用小貨車前往己○○○停車場內，與吳道誠（
    另案偵查中）共同基於意圖為自己不法所有之犯意聯絡，共
    同徒手搬運竊取己○○○停車場之鐵門，得手後，以上開自
    用小貨車，載運前往高雄縣鳳山市某處變賣得款花用。
五、乙○○與丁○○於97年4 月23日上午5 時30分許，行經高雄
    縣鳳山市○○路與五甲一路交岔路，見辛○○所有車牌號碼
    F6-4972 號自用小貨車停放該處，副駕駛座車門未上鎖，且
    汽車鑰匙放置在車內儀表板處，遂共同基於意圖為自己不法
    所有之犯意聯絡，由丁○○負責把風，乙○○則進入車內，
    以該車鑰匙發動汽車而竊取之。嗣於97年4 月23日下午1 時
    20分許，乙○○、丁○○駕駛上開自用小貨車行經高雄縣大
    寮鄉○○村○○路1 號前產業道路時，為警攔查，在偵查機
    關未發覺其犯罪之前，丁○○、乙○○均主動坦承如事實欄
    五所示竊盜犯行；乙○○並於接受警察借提調查期間，另主
    動坦承如事實欄四所示竊盜犯行，而均願接受裁判。
六、案經高雄縣政府警察局仁武分局、林園分局報告臺灣高雄地
    方法院檢察署檢察官偵查起訴。
    理  由
一、上開犯罪事實，業據被告乙○○、丁○○於本院審理中坦白
    承認（參本院卷第42頁）；核與證人庚○○、壬○○、子○○、辛○○、癸○○、陳淑卿、黃三郎、翁中聖、吳道誠等
    人分別於警詢及偵查中證述情節相符。此外，並有贓物認領
    保管單、搜索扣押筆錄、扣押物品目錄表、收據、監視器翻
    拍照片、現場照片、高雄縣政府警察局車輛尋獲電腦輸入單
    、報案三聯單、車籍查詢資料畫面、贓物認領保管單等資料
    附卷足資佐證。綜上，本件事證明確，被告乙○○結夥三人
    竊盜及普通竊盜犯行，以及被告丁○○普通竊盜犯行，均堪
    予認定。
二、核被告乙○○就事實欄二部分所為，係犯刑法第321 條第1
    項第4 款之結夥三人竊盜罪。另被告乙○○如事實欄三、四
    、五部分所為，及被告丁○○如事實欄五部分所為，則分別
    係犯刑法第320 條第1 項普通竊盜罪。被告乙○○與翁忠聖
    、潘進貴等人間，就如事實欄二所示加重竊盜犯行；被告乙○○與吳道成，就事實欄四所示竊盜犯行；被告乙○○與被
    告丁○○，就事實欄五所示竊盜犯行，分別均有犯意聯絡及
    行為分擔，為共同正犯。被告乙○○所犯上開竊盜各罪，犯
    意各別、時地分殊，應分論併罰。被告乙○○前因竊盜案件
    ，經本院以92年度簡字第1278號判決判處有期徒刑3 月確定
    ，於93年6 月2 日執行完畢。被告丁○○前因違反毒品危害
    防制條例案件，經本院以93年度訴字第408 號，就施用第一
    級毒品處罪部分，判處有期徒刑8 月；就施用第二級毒品罪
    部分，判處有期徒刑4 月，並定期應執行有期徒刑10月；復
    經臺灣高等法院高雄分院以93年度上訴字第636 號判決，駁
    回上訴，施用第二級毒品罪部分因而確定，施用第一級毒品
    罪部分，嗣經最高法院以93年度台上字第6277號判決駁回而
    確定；又因竊盜案件，經臺灣高等法院高雄分院以93年度上
    易字第521 號判決判處有期徒刑8 月確定；另因竊盜案件，
    經本院以94年度易字第1288號判決處有期徒刑8 月確定；復
    因違反毒品危害防制條例案件，經本院以94年度訴字第1088
    號判處有期徒刑10月確定，再因竊盜案件，經本院以94年度
    易字第1288號確定。上開各罪接續執行，於96年4 月17日縮
    短刑期假釋付保護管束，於97年1 月31日保護管束期滿，未
    經撤銷假釋，視為執行完畢等事實，分別有被告乙○○、丁○○之臺灣高等法院被告前案紀錄表在卷可參，其於有期徒
    刑執行完畢後，5 年內故意再犯本件有期徒刑以上之罪，均
    為累犯，應各依刑法第47條第1 項規定，加重其刑。被告丁○○、乙○○接受警方調查中，在偵查機關未發覺其如事實
    欄五所示犯罪之前，丁○○、乙○○均主動坦承此部分竊盜
    犯行；乙○○並於接受警察借提調查期間，另主動坦承如事
    實欄四所示竊盜犯行，而均願接受裁判，業據被告丁○○、
    乙○○供承在卷（參本院97年度聲羈字第483 號卷第30至31
    頁），核與證人即查獲各該案件之員警孫建聖、甲○○、丙○○等人於本院審理中之證詞相符（分別參本院卷97年6 月
    30日審判筆錄第3 頁倒數第12行至第4 頁第10行、第5 頁倒
    數第11行至第6 頁第17行、第7 頁倒數第4 行至第8 頁第11
    行），堪認符合自首要件，爰就被告乙○○所犯如事實欄四
    、五所示竊盜等犯行，及被告丁○○所犯如事實欄五所示竊
    盜犯行，各依刑法第62條前段之規定，減輕其刑，並就各該
    犯行均依法先加後減之。審酌被告乙○○、丁○○均值青壯
    ，不思循正當途逕取得財物，恣意竊取他人財物，殊不足取
    ；惟另考量被告2 人犯後均坦承犯行，態度良好，應有悔意
    ，及其竊取物品價值，犯罪之動機、方法等一切情狀，認檢
    察官就被告乙○○、丁○○部分，分別求處有期徒刑2 年、
    1 年之刑度，猶嫌過重，爰分別各量處如附表所示之刑，並
    就被告乙○○部分，依刑法第51條第5 款之規定，定其應執
    行之刑。另就被告丁○○部分，經斟酌其上開犯罪情狀，諭
    知如主文所示易科罰金之折算標準。至被告乙○○所有供犯
    本件如事實欄三所示竊盜罪所用之鑰匙1 支，被告於本院審
    理中供陳：該鑰匙業已丟棄等語（參本院卷第50頁），因該
    鑰匙未經扣案，為免日後執行困難，爰不併予宣告沒收。檢
    察官固以被告2 人均有多次竊盜前科，足見有犯罪習慣，請
    求本院審酌被告有無依竊盜犯贓物犯保安處分條例令入勞動
    場所強制工作之必要。惟該條例第2 條第3 項明定：應執行
    之刑未達1 年以上者，無該條例之適用。本件被告丁○○竊
    取物品價值尚非甚鉅，並經審酌一切情狀，本院認以量處如
    主文所示之刑為宜，因所定應執行刑未達1 年以上，即無竊
    盜犯贓物犯保安處分條例之適用。又保安處分中之強制工作
    ，旨在對嚴重職業性犯罪及欠缺正確工作觀念或無正常工作
    因而犯罪者，強制其從事勞動，學習一技之長及正確之謀生
    觀念，使其日後重返社會，能適應社會生活。本件被告乙○○供稱：係因沾染毒品，始犯竊盜，對於竊盜行為感到後悔
    ，伊本身有正常工作等語（參本院卷第31頁），其亦確曾因
    違反毒品危害防制條例經判處罪刑確定，有臺灣高等法院被
    告前案紀錄表在卷可參，是其稱所以為竊盜犯行，係受施用
    毒品所累，尚可採信；且被告乙○○係從事油漆（參高雄縣
    政府警察局岡山分局通緝案件報告書被告乙○○調查筆錄第
    1 頁職業欄），非無正常工作，在無證據證明其欠缺正確工
    作觀念下，自難僅以被告乙○○前曾犯罪，即認執行成效不
    佳，而有強制工作之必要，附此敘明。
據上論斷，應依刑事訴訟法第273 條之1 第1 項、第299 條第1
項前段，刑法第28條、第320 條第1 項、第321 條第1 項第4 款
、第47條第1 項、第62條前段、第41條第1 項前段、第51條第5
款，刑法施行法第1 條之1 ，判決如主文。
本案經檢察官丑○○到庭執行職務。
中    華    民    國    97    年    7     月    14    日
                  刑事第十五庭  法  官   戴韻玲
以上正本證明與原本無異。
如不服本判決應於收受本判決後10日內向本院提出上訴書狀，並
應敘述具體理由，如未敘述上訴理由者，應於上訴期間屆滿後20
日內補提理由書狀於本院（均須按他造當事人之人數附繕本）「
切勿逕送上級法院」。
中    華    民    國    97    年    7     月    14    日
                                書記官   楊馥如
附錄本案論罪科刑法條全文：
刑法第320條
意圖為自己或第三人不法之所有，而竊取他人之動產者，為竊盜
罪，處5 年以下有期徒刑、拘役或5 百元以下罰金。
意圖為自己或第三人不法之利益，而竊佔他人之不動產者，依前
項之規定處斷。
前二項之未遂犯罰之。
刑法第321條
犯竊盜罪而有左列情形之一者，處六月以上、五年以下有期徒刑
：
一、於夜間侵入住宅或有人居住之建築物、船艦或隱匿其內而犯
    之者。
二、毀越門扇、牆垣或其他安全設備而犯之者。
三、攜帶兇器而犯之者。
四、結夥三人以上而犯之者。
五、乘火災、水災或其他災害之際而犯之者。
六、在車站或埠頭而犯之者。
前項之未遂犯罰之。


司法院資訊處製作；財團法人民間司法改革基金會備份。
